【裁判字號】    98,訴,1046
【裁判日期】    980430
【裁判案由】    毒品危害防制條例
【裁判全文】
臺灣板橋地方法院刑事判決              98年度訴字第1046號
公  訴  人  臺灣板橋地方法院檢察署檢察官
被      告  甲○○
                    （另案羈押於臺灣臺北看守所）
上列被告因違反毒品危害防制條例案件，由檢察官提起公訴（98
年度毒偵字第1282號、第1381號、第1418號），經本院合議庭裁
定由受命法官獨任進行簡式審判程序，判決如下：
    主  文
甲○○施用第一級毒品，累犯，處有期徒刑拾月；又施用第一級
毒品，累犯，處有期徒刑拾月；又施用第一級毒品，累犯，處有
期徒刑拾月，又施用第一級毒品，累犯，處有期徒刑壹年，扣案
注射針筒壹支，沒收；應執行有期徒刑年，扣案注射針筒壹支
，沒收。
    事  實
一、甲○○曾因竊盜案件，於民國（下同）93年2 月11日，經本
    院以92年度易字第3024號刑事判決判處有期徒刑4 月，93年
    3 月15日判決確定，刑期起算日期為93年9 月15日，指揮書
    執行完畢日期為93年12月28日。又因搶奪案件，於95年12月
    28日，經本院以95年度訴字第3295號刑事判決判處有期徒刑
    8 月、8 月，應執行有期徒刑1 年2 月，96年2 月14日判決
    確定；又因違反毒品危害防制條例（施用毒品）案件，於96
    年1 月10日，經本院以95年度訴字第3599號刑事判決判處有
    期徒刑8 月，96年2 月12日判決確定；又因搶奪等案件，於
    96年6 月21日，經本院以96年度訴字第1376號刑事判決判處
    有期徒刑1 年、7 月，應執行有期徒刑1 年6 月，96年7 月
    16日判決確定。上開罪刑，嗣於96年11月12日，經本院以96
    年度聲減字第7316號裁定減刑及定其應執行刑為有期徒刑2
    年確定，刑期起算日期為96年3 月7 日，指揮書原載執行完
    畢日期為98年2 月13日，縮刑期滿日期為98年1 月14日，於
    97年10月31日假釋出監。又其因施用毒品案件，於94年5 月
    30日，經臺灣臺北地方法院以94年度毒聲字第143 號裁定送
    觀察、勒戒後，認有繼續施用毒品之傾向，於94年11月24日
    ，經臺灣臺北地方法院以94年度毒聲字第891 號裁定令入戒
    治處所施以強制戒治，執行起算日期為94年12月6 日，指揮
    書執行完畢日期為95年11月23日，於95年8 月14日因停止處
    分出監，並於95年9 月6 日，經臺灣臺北地方法院檢察署檢
    察官以95年度毒偵字第2168號、95年度戒毒偵字第129 號為
    不起訴處分確定。詎其猶不知心生悔悟，竟於前開強制戒治
    執行完畢釋放後，5 年內為下述犯行：
（一）於97年12月4 日16時30分為警查獲而採尿時起回溯26小時
      內某時（排除為警查獲至採尿間不可能施用毒品之時段）
      ，在不詳處所，以針筒注射之方式施用第一級毒品海洛因
      1 次。嗣於97年12月4 日16時30分許，為警於臺北縣板橋
      市自強新村34號2 樓查獲，經警採集其尿送驗，結果呈鴉
      片類陽性反應而偵悉上情。
（二）於97年12月12日11時19分許，為臺灣板橋地方法院檢察署
      觀護人室採尿時起回溯26小時內某時，在不詳地點，以針
      筒注射之方式，施用第一級毒品海洛因1 次，嗣將其尿液
      檢體送驗，結果呈鴉片類陽性反應而偵悉上情。
（三）於97年12月26日15時8 分許，為臺灣板橋地方法院檢察署
      觀護人室採尿時起回溯26小時內某時，在不詳地點，以針
      筒注射之方式，施用第一級毒品海洛因1 次，嗣將其尿液
      檢體送驗，結果呈鴉片類陽性反應而偵悉上情。
（四）於98年2 月10日18時許，在臺北縣板橋市○○路某天橋上
      ，以針筒注射之方式，同時施用海洛因、甲基安非他命1
      次，嗣於98年2 月10日21時許，在臺北縣板橋市○○路25
      0 巷31號旁，因犯搶奪案件為警查獲，並扣得其所有已使
      用過之注射針筒1 支。
二、案經臺北縣政府警察局三重分局、海山分局移送及臺灣板橋
    地方法院檢察署觀護人室移送臺灣板橋地方法院檢察署檢察
    官偵查起訴。
    理  由
一、按依刑事訴訟法第284 條之1 之規定，除簡式審判程序、簡
    易程序及第376 條第1 款、第2 款所列之罪之案件外，第一
    審應行合議審判，復依同法第273 條之1 第1 項之規定，除
    被告所犯為死刑、無期徒刑、最輕本刑為三年以上有期徒刑
    之罪或高等法院管轄第一審案件者外，於第一次審判期日前
    之準備程序進行中，被告先就被訴事實為有罪之陳述時，審
    判長得告知被告簡式審判程序之旨，並聽取當事人、代理人
    、辯護人及輔佐人之意見後，裁定進行簡式審判程序。查被
    告甲○○所犯係死刑、無期徒刑、最輕本刑為三年以上有期
    徒刑以外之罪，其於準備程序中就被訴事實為有罪之陳述，
    經法官告知簡式審判程序之旨，並聽取公訴人、被告之意見
    後，業經本院合議庭依上開規定裁定由受命法官獨任進行簡
    式審判程序，合先敘明。
二、訊據被告甲○○坦承前揭犯罪事實，又被告於「事實」欄一
    、（一）、（二）、（三）所載時、地經警員、觀護人室採
    集之尿液檢體經檢驗，結果均呈鴉片類陽性反應，另被告於
    「事實」欄一、（四）所載時、地經警員採集之尿液檢體經
    檢驗，結果呈安非他命類、鴉片類陽性反應，此有臺北縣政
    府警察局三重分局查獲被移送者姓名、代碼對照表、台灣檢
    驗科技股份有限公司於98年1 月13日出具之濫用藥物檢驗報
    告各1 紙（見臺灣板橋地方法院檢察署98年度毒偵字第1381
    號卷第6 頁、第7 頁）、臺灣板橋地方法院檢察署受保護管
    束人（被告）尿液檢體監管紀錄表、台灣檢驗科技股份有限
    公司於98年1 月14日出具之濫用藥物檢驗報告各2 紙（見臺
    灣板橋地方法院檢察署98年度毒偵字第1282號卷第2 頁至第
    5 頁）、臺北縣政府警察局海山分局毒品案件尿液檢體編號
    及姓名對照表、台灣尖端先進生技醫藥股份有限公司於98年
    3 月5 日出具之濫用藥物檢驗報告各1 紙（見臺灣板橋地方
    法院檢察署98年度毒偵字第1418號卷第51頁、第68頁）附卷
    足憑，且有扣案已使用過之注射針筒1 支足資佐證，堪認被
    告前開施用第一級毒品海洛因、第二級毒品甲基安非他命之
    自白與事實相符。查被告曾因施用毒品案件，於94年5 月30
    日，經臺灣臺北地方法院以94年度毒聲字第143 號裁定送觀
    察、勒戒後，認有繼續施用毒品之傾向，於94年11月24 日
    ，經臺灣臺北地方法院以94年度毒聲字第891 號裁定令入戒
    治處所施以強制戒治，執行起算日期為94年12月6 日，指揮
    書執行完畢日期為95年11月23日，於95年8 月14日因停止處
    分出監，並於95年9 月6 日，經臺灣臺北地方法院檢察署檢
    察官以95年度毒偵字第2168號、95年度戒毒偵字第12 9號為
    不起訴處分確定，此有臺灣高等法院被告前案紀錄表1 份附
    卷足憑，被告於前開強制戒治執行完畢釋放後，5 年內再犯
    本案施用毒品犯行，符合毒品危害防制條例第23條第2 項之
    規定。
三、從而，本案事證已臻明確，被告犯行洵堪認定，自應依法論
    科。
四、核被告甲○○所為，係犯毒品危害防制條例第10條第1 項、
    第2 項之施用第一級毒品、第二級毒品罪。被告施用前持有
    第一級毒品海洛因、第二級毒品甲基安非他命之低度行為各
    為其施用之高度行為所吸收而不另論罪。被告所為如「事實
    」欄一（四）所示犯行，係以一行為為之，為異種想像競合
    犯，應依刑法第55條之規定論以一較重之施用第一級毒品罪
    名。被告所為上開施用毒品之犯行，時間並非緊接，犯意各
    別，自應分論併罰。查被告曾因竊盜案件，於93年2 月11日
    ，經本院以92年度易字第3024號刑事判決判處有期徒刑4 月
    ，93年3 月15日判決確定，刑期起算日期為93年9 月15日，
    指揮書執行完畢日期為93年12月28日，此有臺灣高等法院被
    告前案紀錄表1 份在卷可稽，其受徒刑之執行完畢後，5 年
    以內故意再犯有期徒刑以上本案所示之罪，均應依刑法第47
    條第1 項之規定論以累犯，並依法加重其刑。爰審酌被告施
    用毒品，足以戕害其身心，滋生其他犯罪，惡化治安，嚴重
    損及公益，且被告曾因施用毒品案件，業經觀察、勒戒、強
    制戒治，仍未戒斷其施用毒品之惡習，竟於甫假釋出監即再
    為本件施用毒品犯行，顯見其不思悔改，惟考量施用毒品行
    為於本質上係屬自我戕害行為，反社會性之程度應屬較低及
    其犯罪後於本院審理中坦承犯行，態度尚佳等一切情狀，各
    量處如主文所示之刑，並定其應執行之刑，以資懲儆。
五、扣案之注射針筒（已使用）1 支，係供被告為本案「事實」
    欄一（四）所示犯行所用之物，且係被告所有，業據其供明
    無訛，爰依刑法第38條第1 項第2 款之規定宣告沒收。
據上論斷，依刑事訴訟法第273 條之1 第1 項、第299 條第1 項
前段，毒品危害防制條例第10條第1 項、第2 項、第23條第2 項
、第18條第1 項前段，刑法第11條前段、第55條、第47條第1 項
、第51條第5 款、第38條第1 項第2 款，判決如主文。
本案經檢察官王家春到庭執行職務。
中    華    民    國    98    年    4   月    30      日
                  刑事第十一庭  法  官  陳鴻清
以上正本證明與原本無異。
如不服本判決應於收受送達後10日內向本院提出上訴書狀。
                                書記官  江文彬
中    華    民    國    98    年    4   月    30      日
附錄本案論罪科刑法條全文：
毒品危害防制條例第10條：
施用第一級毒品者，處六月以上五年以下有期徒刑。
施用第二級毒品者，處三年以下有期徒刑。


司法院資訊處製作；財團法人民間司法改革基金會備份。
